【裁判字號】    95,易,28
【裁判日期】    950227
【裁判案由】    竊盜
【裁判全文】
臺灣彰化地方法院刑事判決
公  訴  人  臺灣彰化地方法院檢察署檢察官
被      告  甲○○
上列被告因毒品危害防制條例案件，經檢察官提起公訴（94年度
毒偵字第5434號、第6061號），及同署移送併案辦理（併辦案號
：95年度毒偵字第592號）；又因竊盜案件，經檢察官提起公訴
（94年度偵字第9032號)，本院依簡式審判程序合併審理後，判
決如下：
    主  文
甲○○連續施用第一級毒品，累犯，處有期徒刑拾壹月；扣案之
第一級毒品海洛因貳包 (毛重計壹點壹公克)沒收銷燬。又連續
施用第二級毒品，累犯，處有期徒刑伍月。又竊盜，累犯，處有
期徒刑肆月，扣案之鑰匙壹支沒收。應執行有期徒刑壹年柒月，
扣案之第一級毒品海洛因貳包 (毛重計壹點壹公克)沒收銷燬，
鑰匙壹支沒收。
  犯罪事實及理由
一、本件犯罪事實除補充及更正如下外，其餘均與檢察官94年度
    毒偵字第5434號、第6061號起訴書 (如附件一)及94年度偵
    字第9032號起訴書 (如附件二)之記載相同，茲引用之：
    (一)被告於民國90年間，因違反毒品危害防制條例案件，經
        法院就施用第一級毒品部分判處有期徒刑7月、施用第
        二級毒品部分判處有期徒刑4月，定應執行刑為有期徒
        刑10月確定。又於92年間，再因違反毒品危害防制條例
        案件，經本院以92年度訴字第125號 (附件一之起訴書
        誤載為93年度訴字第125號)，就施用第一級毒品部分判
        處有期徒刑9月、施用第二級毒品部分判處有期徒刑5月
        ，定應執行刑為有期徒刑1年確定。上開二案接續執行
        ，於94年8月31日因縮短刑期期滿執行完畢。
    (二)被告因施用毒品案件，經送強制戒治，係於93年1月6日
        執行完畢，於翌日 (即同年月7日)出監 (起訴書誤植為
        93年1月7日執行完畢釋放)
    (三)被告係基於概括犯意，自94年10月16日起，至95年2月
        17日止，在彰化縣員林鎮○○里○○路○段380號住處
        ，將摻有第一級毒品海洛因之溶液以注射針筒注射身體
        之方式，連續施用海洛因多次。
    (四)被告另基於概括犯意，自94年10月16日起，至95年2 月
        8日止，在彰化縣員林鎮○○里○○路○段380號住處，
        將第二級毒品安非他命置入吸食器內，以火燒烤吸其煙
        霧之方式，連續施用安非他命多次。
    (五)被告另94年11月11日晚間11時30分許，在彰化縣大彰路
        1段50巷230號前再為警查獲採尿送驗。
    (六)被告另於94年11月9日凌晨2時50分許，在彰化縣員林鎮
        ○○里○○街81號前，為警查獲其騎乘竊得之車牌號碼
        KWT-755號重型機車，並扣得其所有、供本案竊車所用
        之鑰匙1支。
二、本件證據除補充如下外，其餘亦均與檢察官94年度毒偵字第
    5434號、第6061號起訴書 (如附件一)及94年度偵字第9032
    號起訴書(如附件二)之記載相同，茲引用之：
    (一)被告於本院審理時之自白。
    (二)警局之尿液代號與真實姓名對照表1紙 (附於臺灣南投
        地方法院檢察署95年度毒偵字第117號卷第15頁)及詮昕
        科技股份有限公司出具之濫用藥物尿液檢驗報告1紙（
        附於同上偵卷第14頁)。
三、起訴書雖僅就被告於94年10月16日起、至94年11月4日止之
    連續施用第一級毒品海洛因犯行，及94年10月18日或回溯前
    96小時內之某時起、及同年11月4日或回溯前96小時內之某
    時之連續施用第二級毒品安非他命犯行，提起公訴，惟被告
    其餘時日之施用毒品犯罪事實，業經其於偵審時供承在卷，
    二者具有連續犯之裁判上一罪關係，基於審判不可分之原則
    ，自為起訴效力所及，是本院自得予以審理，附此敘明。
四、量刑理由：
    被告前科多起，且甫因施用第一級毒品及第二級毒品案件，
    分別經法院判處應執行有期徒刑10月及1年後接續執行，而
    於94年8月31日執行完畢等情，有臺灣高等法院被告前案紀
    錄表可證。詎前案執行後未久，被告即於94年10月間，再為
    本案同樣犯行，足見原先之刑度並無法有效遏止被告再犯，
    是應給予被告較長之刑期以資矯治其惡行；又被告為代步之
    用，即隨意竊取他人機車，任意侵害他人權利，惡行亦非輕
    微，再審酌被告犯罪之動機、方法、手段、所生危害，暨犯
    後到庭坦承犯行、態度良好等一切情狀，認公訴人求刑適當
    ，爰分別量處如主文所示之刑，並定應執行刑。
五、應適用之法條：
    (一)刑事訴訟法第273 條之1 第1 項，第299 條第1 項前段
        、第310 條之2 、第454 條第2 項。
    (二)毒品危害防制條例第10條第1項、第10條第2項、第18條
        第1項前段。
    (三)刑法第11條前段、第56條、第320條第1項、第47條、第
        38 條第1項第2款、第51條第5款。
    (四)罰金罰鍰提高標準條例第1條前段。
六、(一)按本判決係依刑事訴訟法第310條之2、第454條第2項製
        作，依法僅需記載當事人欄、主文、犯罪事實、證據名
        稱、應適用之法條及得於10日內上訴之旨，並得以簡略
        方式為之；如認定之犯罪事實、證據及應適用之法條，
        與檢察官聲請簡易判決處刑書或起訴書之記載相同者，
        得引用之。
    (二)又上揭所指應記載之「犯罪事實」，揆諸同法第308條
        後段原關於有罪之判決書應記載「事實」之規定，已修
        正為應記載「犯罪事實」，核其修正之立法理由，即指
        明「犯罪事實」，係指符合犯罪構成要件之具體社會事
        實。是以構成犯罪事實以外之其他適用法律事實，例如
        刑罰加重（含累犯在內)或減輕事由等，自可無須在「
        犯罪事實」欄中記載（法院辦理刑事訴訟案件應行注意
        事項第14 4點參照），惟仍應於主文中予以表明，並於
        應適用之法條欄予以引用。
七、如不服本件判決，得自收受送達之日起10日內，向本院提起
    上訴。
本案經檢察官姚玎霖到庭執行職務。
中    華    民    國    95    年    2     月    27    日
                  刑事第二庭          法  官  周淡怡
以上正本證明與原本無異。
如不服本判決，應於判決送達後10日內向本院提出上訴狀 (須附
繕本)。
告訴人或被害人對於判決如有不服具備理由請求檢察官上訴者，
其上訴期間之計算係以檢察官收受判決正本之日期為準。
中    華    民    國    95    年    3     月     1    日
附錄論罪科刑法條全文
毒品危害防制條例第10條
施用第一級毒品者，處6月以上5年以下有期徒刑。
施用第二級毒品者，處3年以下有期徒刑。
中華民國刑法第320條
(普通竊盜罪、竊佔罪)
意圖為自己或第三人不法之所有，而竊取他人之動產者，為竊盜
罪，處 5 年以下有期徒刑、拘役或 500 元以下罰金。
意圖為自己或第三人不法之利益，而竊佔他人之不動產者，依前
項之規定處斷。
前二項之未遂犯罰之。


司法院資訊處製作；財團法人民間司法改革基金會備份。
